【裁判字號】    98,台抗,432
【裁判日期】    980611
【裁判案由】    拆屋還地等
【裁判全文】
最高法院民事裁定              九十八年度台抗字第四三二號
再 抗告 人  林保忠即獅情話意湖畔小吃部
訴訟代理人  王世宗律師
上列再抗告人因與相對人甲○○等間請求拆屋還地等事件，對於
中華民國九十八年四月二十日台灣高等法院高雄分院裁定（九十
八年度重抗字第一二號），提起再抗告，本院裁定如下：
    主  文
再抗告駁回。
再抗告訴訟費用由再抗告人負擔。
    理  由
按提起民事第二審上訴，應依民事訴訟法第七十七條之十六規定
，繳納裁判費，此為必須具備之程式。又上訴不合程式，經定期
間命補正而未補正者，原第一審法院應以裁定駁回之，為同法第
四百四十二條第二項所明定。再者，上訴人於提起上訴後，雖曾
減縮上訴聲明，但原法院命其補繳裁判費之裁定，並不因此失其
效力。上訴人如未於限期內補繳按減縮後之訴訟標的金額計算所
應行補繳之裁判費，原法院認其上訴為不合法予以駁回，即無不
合（參見本院七十五年台抗字第一一五號判例）。本件再抗告人
對於原第一審法院（台灣高雄地方法院，下稱高雄地院）九十六
年度重訴字第八十八號判決（下稱第八八號判）（命再抗告人拆
除系爭土地上建物，返還該土地予相對人），提起一部上訴，經
該院裁定駁回其上訴後，對之提起抗告。原法院裁定以：高雄地
院按再抗告人所占有系爭土地之公告現值，以裁定核定其訴訟標
的價額為新台幣（下同）一億三千八百四十二萬一千九百九十元
，並限期命再抗告人繳納裁判費一百七十八萬一千八百六十六元
。再抗告人雖就該核定訴訟標的價額部分之裁定，提起抗告，惟
業經原法院先後以九十七年度重抗字第八號裁定駁回其抗告及再
抗告確定。嗣再抗告人固減縮其上訴聲明〔即僅就第八八號判決
命其拆除系爭土地中之高雄市○○區○○段一三七七號土地上，
面積一四七平方公尺之建物，及返還該土地部分，提起上訴〕，
然再抗告人既明確知悉本件之訴訟標的價額係以（占有土地）公
告現值核定，自知該經減縮聲明後所應繳納之裁判費數額，卻仍
未於期限內補繳按減縮聲明後之訴訟標的價額計算所應補繳之裁
判費，其（一部）上訴，自屬不合程式等詞，因而維持高雄地院
認再抗告人之上訴為不合法，所為駁回再抗告人上訴之裁定，駁
回再抗告人對該裁定之抗告。揆諸首開說明，於法洵無違誤。再
抗告意旨，指摘原裁定不當，聲明廢棄，非有理由。
據上論結，本件再抗告為無理由。依民事訴訟法第四百九十五條
之一第二項、第四百八十一條、第四百四十九條第一項、第九十
五條、第七十八條，裁定如主文。
中    華    民    國  九十八  年    六    月   十一   日
                      最高法院民事第三庭
                          審判長法官  蘇  茂  秋
                                法官  陳  碧  玉
                                法官  王  仁  貴
                                法官  張  宗  權
                                法官  吳  麗  女
      本件正本證明與原本無異
                                      書  記  官
中    華    民    國  九十八  年    六    月  二十二  日
                                                      Ｑ


司法院資訊處製作；財團法人民間司法改革基金會備份。
